【裁判字號】    98,訴,643
【裁判日期】    981026
【裁判案由】    毒品危害防制條例
【裁判全文】
臺灣苗栗地方法院刑事判決               98年度訴字第643號
公  訴  人  臺灣苗栗地方法院檢察署檢察官
被      告  甲○○
                    現於臺灣嘉義監獄
指定辯護人  黃柏彰律師
上列被告因毒品危害防制條例案件，經檢察官提起公訴（97年度
偵字第6124、3730號），本院判決如下：
    主  文
甲○○販賣第一級毒品，共拾罪，均累犯，各處有期徒刑柒年捌
月；扣案之門號0000000000號行動電話壹具（含SIM
卡），沒收；未扣案之第一次至第九次販賣第一級毒品所得財物
各為新臺幣壹仟元，及第十次販賣第一級毒品所得財物新臺幣貳
仟元，均沒收，如全部或一部不能沒收時，以其財產抵償之。又
販賣第二級毒品，共貳罪，均累犯，各處有期徒刑年柒月；未
扣案之二次販賣第二級毒品所得財物各為新臺幣壹仟元，均沒收
，如全部或一部不能沒收時，以其財產抵償之。應執行有期徒刑
拾年；扣案之門號0000000000號行動電話壹具（含
SIM 卡），沒收；未扣案之各次販賣第一級及第二級毒品所得財
物共計新臺幣壹萬仟元，沒收，如全部或一部不能沒收時，以
其財產抵償之。
    事  實
一、甲○○意圖營利，分別基於販賣第一級海洛因及第二級毒品
    安非他命之犯意，而為下列數行為：
  (一)甲○○於97年10月中旬至97年12月13日上午11時許止，分別
    以其所有之0000000000號行動電話與傅傳兆聯繫海洛因交易
    事宜後，即在其苗栗縣苗栗市○○街71號之住處，以每小包
    海洛因售價新臺幣（下同）1,000 元之金額，販賣海洛因予
    傅傳兆，共9 次。嗣復於97年12月16日上午6 時40分許，以
    其所有之0000000000號行動電話與傅傳兆聯繫海洛因交易事
    宜後，即先於同日上午7 時19分許，至苗栗縣苗栗市○○路
    136 號傅傳兆之住處收取2,000 元，再於同日上午7 時45分
    許，至傅傳兆上開住處，交付1 包（毛重0.64公克）海洛因
    予傅傳兆，而以1 包（毛重0.64公克）海洛因售價2,000 元
    之金額，販賣海洛因予傅傳兆1 次；嗣經警方持搜索票至苗
    栗縣苗栗市○○路136 號搜索時，當場查獲上情，並扣得海
    洛因1 包（毛重0.64公克）等物（扣案於傅傳兆施用毒品案
    件）。
  (二)甲○○復於97年12月5 日下午4 時許及98年1 月5 日下午4
    時許，分別在苗栗縣苗栗市大同里福德庄1 號「金萬年電子
    遊藝場」、苗栗縣苗栗市○○路1008號「晶華電子遊藝場」
    內，與A1（真實年籍姓名詳卷內密封袋）談妥交易金額後，
    再相約於20分鐘後，在苗栗縣苗栗市○○路20巷附近「大同
    停車場」出口處，以每小包安非他命售價1,000 元之金額，
    販賣安非他命予A1，共2 次。
二、案經苗栗縣警察局報請臺灣苗栗地方法院檢察署檢察官偵查
    起訴。
    理  由
壹、證據能力部分：
    按被告以外之人於審判外之陳述，雖不符第159 條之1 至第
    159 條之4 之規定，而經當事人於審判程序同意作為證據，
    法院審酌該言詞陳述或書面陳述作成時之情況，認為適當者
    ，亦得為證據；當事人、代理人或辯護人於法院調查證據時
    ，知有第159 條第1 項不得為證據之情形，而未於言詞辯論
    終結前聲明異議者，視為有前項之同意，刑事訴訟法第159
    條之5 定有明文；又當事人同意或有同條第2 項依法視為同
    意某項傳聞證據作為證據使用者，實質上即表示有反對詰問
    權之當事人已放棄其反對詰問權，如法院認為適當，不論該
    傳聞證據是否具備刑事訴訟法第159 條之1 至第159 條之4
    所定情形，均容許作為證據（最高法院97年台上字第6715號
    判決參照）。經查：本件下列所引被告以外之人之審判外陳
    述（含言詞及書面陳述），本院於審理中均一一踐行「告以
    要旨」程序，而檢察官、被告及辯護人在知悉上開證據係審
    判外陳述之情形下，對於各該審判外之陳述，均分別表示「
    沒有意見」，或僅就其真實與否表示意見，並未於言詞辯論
    終結前就證據能力聲明異議（見本院卷第64至69頁）；而本
    院審酌該等陳述作成時之情況，認為其證據之取得過程並無
    瑕疵，且與待證事實具有關連性，證明力非明顯過低，而具
    適當性，是自有證據能力。
貳、實體部分：
一、認定事實：
  (一)認定犯罪事實所憑之證據及認定之理由：
    上開事實，業據被告甲○○於偵查及本院中均坦承不諱，核
    與證人傅傳兆於警詢及偵查中之證述、證人A1於警詢中之證
    述，大致相符，並有監視器錄影畫面在卷可稽，復有000000
    0000號行動電話1 具（含SIM 卡）扣案可佐，及扣押物品目
    錄表（另案扣案之海洛因1 包【毛重0.64公克】、海洛因殘
    渣袋15個、分裝器2 支、注射針筒2 支等）附卷足憑。
  (二)綜上所述，足認被告之自白與事實相符。本件事證明確，被
    告犯行堪以認定，應依法論科。
二、新舊法比較：
    被告行為後，毒品危害防制條例業於98年5 月20日修正公布
    ，並於98年5 月22日起生效施行（司法院98年6 月29日院台
    廳刑一字第0980014643號函參照），茲就本件新舊法比較結
    果說明如下：
  (一)修正前毒品危害防制條例第4 條第1 項之規定為「製造、運
    輸、販賣第一級毒品者，處死刑或無期徒刑；處無期徒刑者
    ，得併科新臺幣1 千萬元以下罰金」；修正後則為「製造、
    運輸、販賣第一級毒品者，處死刑或無期徒刑；處無期徒刑
    者，得併科新臺幣2 千萬元以下罰金」，經比較新舊法結果
    ，自以舊法較有利於被告。
  (二)修正後毒品危害防制條例第17條第2 項之規定為：「犯第4
    條至第8 條之罪於偵查及審判中均自白者，減輕其刑。」，
    此項乃新增之規定，經比較新舊法結果，自以新法較有利於
    被告。
  (三)綜上所述，本院經綜合全部罪刑之結果（本件被告符合修正
    後毒品危害防制條例第17條第2 項減輕其刑之規定，詳下述
    ），在適用「罪刑綜合比較原則」及「擇用整體性原則」下
    ，本件應一體適用新法即現行法對被告較為有利。
三、論罪科刑：
  (一)罪名：
    核被告甲○○所為，犯罪事實一、(一)部分係犯毒品危害防制
    條例第4 條第1 項之販賣第一級毒品罪；犯罪事實一、(二)部
    分係犯毒品危害防制條例第4 條第2 項之販賣第二級毒品罪
    。至其分別為供販賣而持有第一級及第二級毒品之低度行為
    ，應各為販賣第二級毒品之高度行為所吸收，均不另論罪。
  (二)罪數：
    被告所犯上開數罪（犯罪事實一、(一)部分共10罪；犯罪事實
    一、(二)部分共2 罪）間，犯意各別，行為互殊，應予分論併
    罰。
  (三)累犯：
    甲○○前因竊盜案件，經本院判處有期徒刑7 月確定，於93
    年4 月14日假釋縮刑期滿而執行完畢之事實，有臺灣高等法
    院被告前案紀錄表在卷可憑，其於5 年以內故意再犯本件有
    期徒刑以上之各罪，均為累犯，應各依刑法第47條第1 項規
    定，加重其刑；惟因法定刑為死刑及無期徒刑部分依法不得
    加重，爰僅就有期徒刑、罰金刑部分加重其刑，併此敘明。
  (四)自白減輕其刑：
    按「犯第4 條至第8 條之罪於偵查及審判中均自白者，減輕
    其刑。」，毒品危害防制條例第17條第2 項定有明文。本件
    被告犯上開販賣第一級及第二級毒品之罪後，於本案偵查及
    審判中均自白犯行，有各該偵訊、準備程序及審判程序筆錄
    在卷可憑（見97年度偵字第6124號卷第55、56頁、本院卷第
    42、67、68頁），自應各依毒品危害防制條例第17條第2 項
    之規定，減輕其刑。至辯護意旨雖認：被告業已供出毒品來
    源上手，且已查出其他正犯云云；惟經本院函詢偵查機關後
    ，臺灣苗栗地方法院檢察署函覆結果，認：「本件被告並不
    符合毒品危害防制條例第17條之供出毒品來源，因而破獲之
    規定」，此有該署苗檢哲宙98蒞字第002729號函在卷可稽（
    見本院卷第57頁），且復查無其他積極證據足資證明確有因
    被告供出毒品來源，因而破獲其他正犯或共犯之情事，是本
    件被告自無毒品危害防制條例第17條第1 項所定減輕其刑之
    適用，併此敘明。
  (五)酌量減輕其刑：
    本件被告販賣海洛因及安非他命之次數共計12次（海洛因10
    次、安非他命2 次，每次數量1 包），所得共計13,000元，
    獲取之利益並非龐大，相較於其他大盤、中盤販賣者而言，
    惡性顯然較輕，且其犯後又始終坦承犯行，勇於承擔罪責，
    並深表悔意；而販賣第一級毒品罪之最低本刑為無期徒刑、
    販賣第二級毒品罪之最低本刑為7 年以上有期徒刑，本院認
    為被告所犯上開各罪，縱然量處最低本刑，客觀上非無引起
    一般人同情之處，尚屬可堪憫恕，爰依刑法第59條之規定，
    對被告所犯上開各罪均酌量減輕其刑，使輕重得宜，罰當其
    罪，俾符罪刑相當原則；並依法先加後減（遞減）。
  (六)量刑：
    爰審酌被告販賣之對象為2 人，販賣次數共計12次（每次數
    量1 包）、所得利益共計13,000元，獲取之利益並非龐大，
    且其犯後始終坦承犯行，勇於承擔罪責，並節省有限之司法
    資源，態度良好，本院爰特予量處較輕之刑，以鼓勵自新；
    併參其有毒品、竊盜等前科，有臺灣高等法院被告前案紀錄
    表在卷可稽，及其犯罪之動機、手段、目的、智識程度、所
    生之損害等一切情狀，分別量處如主文所示之刑，並定其應
    執行之刑。
  (七)沒收：
    按毒品危害防制條例第18條第1 項前段規定查獲之第一、二
    級毒品，不問屬於犯人與否，沒收銷燬之；其所稱查獲之毒
    品，係指犯人被查獲之毒品而言（最高法院98年度台上字第
    1223號判決參照）；經查，上開海洛因1 包，係於傅傳兆持
    有中，為警方查獲（見97年度偵字第6124號卷第33頁），並
    非被告被查獲之毒品，是自不得於被告所犯上開各罪之項下
    諭知沒收，先予敘明。又扣案被告所有供本件犯罪所用之00
    00000000號行動電話1 具（含SIM 卡），及未扣案被告各次
    販賣第一級及第二級毒品所得財物共計13,000元，均應依毒
    品危害防制條例第19條第1 項之規定，宣告沒收；而未扣案
    被告各次販賣第一級及第二級毒品所得財物部分，如全部或
    一部不能沒收時，以其財產抵償之。
參、應適用之法律：
    據上論斷，應依刑事訴訟法第299 條第1 項前段，毒品危害
    防制條例第4 條第1 項、第2 項、第17條第2 項、第19條第
    1 項，刑法第11條、第2 條第1 項但書、第47條第1 項、第
    59條、第51條第5 款，判決如主文。
本案經檢察官陳怡龍到庭執行職務。
中    華    民    國    98    年    10    月    26    日
                  刑事第二庭    審判長法  官  楊  清  益
                                      法  官  羅  貞  元
                                      法  官  林  大  為
以上正本證明與原本無異。
如不服本判決應於收受判決後10日內向本院提出上訴書狀，並應
應敘述具體理由。其未敘述上訴理由者，應於上訴期間屆滿後20
日內向本院補提理由書( 均須按他造當事人之人數附繕本) 「切
勿逕送上級法院」。
                                      書記官  蘇  文  熙
中    華    民    國    98    年    10    月    28    日
附錄本件論罪科刑法條：
毒品危害防制條例第4條
製造、運輸、販賣第一級毒品者，處死刑或無期徒刑；處無期徒
刑者，得併科新臺幣2 千萬元以下罰金。
製造、運輸、販賣第二級毒品者，處無期徒刑或7 年以上有期徒
刑，得併科新臺幣1 千萬元以下罰金。
製造、運輸、販賣第三級毒品者，處5 年以上有期徒刑，得併科
新臺幣7 百萬元以下罰金。
製造、運輸、販賣第四級毒品者，處3 年以上10年以下有期徒刑
，得併科新臺幣3 百萬元以下罰金。
製造、運輸、販賣專供製造或施用毒品之器具者，處1 年以上7
年以下有期徒刑，得併科新臺幣1 百萬元以下罰金。
前五項之未遂犯罰之。


司法院資訊處製作；財團法人民間司法改革基金會備份。
